Minutes et répertoires du notaire Auguste JOZON, 18 septembre 1843 - 12 février 1885 (étude XXX)
Archives nationales
- Minutes de Auguste JOZON, août 1843 - 28 février 1885; MC/ET/XXX/839 - MC/ET/XXX/1178
  - Minutes. 1851, mai - juin, mai - juin 1851; MC/ET/XXX/877
    - Succession, notoriete., 10 juin 1851; MC/ET/XXX/877
    - Testament., 10 juin 1851; MC/ET/XXX/877
      Nom, qualité: (Mme ou Mlle) Chatain, Jeanne Elisabeth.
      Domicile: Belleville (Paris) Chaussée de Menilmontant.
      Relations: veuve de l'intervenant 2, veuve de l'intervenant 3, veuve de l'intervenant 4, veuve de l'intervenant 5.
      Nom, qualité: (M.) Vidron, Charles.
      Domicile: Belleville (Paris).
      Nom, qualité: (M.) Crepin, Charles.
      Nom, qualité: (M.) Colleau, Louis Barthelemy Rene.
      Nom, qualité: (M.) Benard, Martin Jean.
    - Succession, liquidation., 10 juin 1851; MC/ET/XXX/877
    - Procuration acte, prise de possession de succession., 11 juin 1851; MC/ET/XXX/877
      Nom, qualité: (Mme ou Mlle) Lemaire, Josephine Suzanne.
      Domicile: Paris (Paris) rue Bailly, 3.
      Relations: épouse de l'intervenant 2, fille de l'intervenant 4, héritier de l'intervenant 4.
      Nom, qualité: (M.) Nobecourt, Henri Philippe.
      Profession: appreteur de chales, Paris.
      Nom, qualité: (M.) Nave, Arnaud.
      Profession: négociant, Villers-Outreaux (Nord).
      Domicile: Villers-Outreaux (Nord).
      Nom, qualité: (Mme ou Mlle) Lemaire, Suzanne.
      Nom, qualité: (M.) Bourbon, Louis.
    - Transport, créance, 12000f., 11 juin 1851; MC/ET/XXX/877
      Nom, qualité: (M.) Feragus, Jean Baptiste.
      Profession: entrepreneur de serrurerie, Paris.
      Domicile: Paris (Paris) rue Breda, 27.
      Relations: créancier(e) de l'intervenant 3.
      Nom, qualité: (M.) Lasson, Louis.
      Profession: marchand de fer, Paris.
      Domicile: Paris (Paris) rue du Faubourg-St-Martin, 12.
      Nom, qualité: (M.) Lefaure.
      Domicile: Paris (Paris) rue de la Chausee-d'Antin, 27bis
    - Donation, maison et terre, 8ha, Villers-sous-Preny (Meurthe-et-Moselle)., 11 juin 1851; MC/ET/XXX/877
      Nom, qualité: (Mme ou Mlle) Rigault De La Longrais, Marie Anne.
      Domicile: Paris (Paris) rue du Faubourg-Poissonniere, 8.
      Nom, qualité: (M.) Lacretelle, Francois Paul Camille.
      Profession: etudiant, Paris.
    - Quittance, remboursement d'emprunt, 6000f., 12 juin 1851; MC/ET/XXX/877
      Nom, qualité: (M.) Souchon, Paul.
      Domicile: Paris (Paris) rue du Mail, 27.
      Nom, qualité: (M.) Bergmiller, Louis Adam Charles.
      Domicile: Paris (Paris) rue de l'Arcade, 60
    - Procuration acte, gestion de biens immobiliers., 13 juin 1851; MC/ET/XXX/877
      Domicile: Norroy-le-Sec (Meurthe-et-Moselle).
      Nom, qualité: (M.) Bonnet, Jean Louis Bernard Maximien.
      Domicile: Paris (Paris) rue Duphot, 20.
      Relations: frère de l'intervenant 1
    - Donation entre epoux., 16 juin 1851; MC/ET/XXX/877
      Nom, qualité: (Mme ou Mlle) Boniface, Rose.
      Domicile: Paris (Paris) rue du Faubourg-St-Martin, 34.
      Nom, qualité: (M.) Poncharaud, Jean Francois.
      Profession: paveur, Paris.
      Domicile: Paris (Paris) rue du Faubourg-St-Martin, 34
    - Donation entre epoux., 16 juin 1851; MC/ET/XXX/877
    - Vente, fonds de commerce de marchand de vin, 5000f, Paris (Paris) rue de l'Oseille, 11., 16 juin 1851; MC/ET/XXX/877
      Nom, qualité: (M.) Bellenger, Zenon Hippolyte.
      Domicile: Boulogne (Hauts-de-Seine).
      Nom, qualité: (M.) Fontaine, Georges.
      Domicile: Paris (Paris) boulevard du Temple, 1
    - Notoriete, absence d'un prisonnier disparu en russie., 17 juin 1851; MC/ET/XXX/877
      Nom, qualité: (M.) Bignon, Claude Antoine Romain.
      État civil: absent.
      Profession: soldat, Mosaick (russie)
    - Procuration revenus, recouvrement de lettres de change., 20 juin 1851; MC/ET/XXX/877
      Profession: banquier, Paris.
      Nom, qualité: (M.) Feron, Georges Guillaume.
      Profession: caissier, Paris.
      Domicile: Paris (Paris) rue Vieille-du-Temple, 137
    - Quittance, acompte sur paiement d'adjudication de maisons (2), 10236f, Paris (Paris) rue des Jardins-Saint-Paul, 21 et 27., 20 juin 1851; MC/ET/XXX/877
      Nom, qualité: (M.) Martin, Gilbert.
      Profession: employe, Belleville (Paris).
      Domicile: Belleville (Paris) rue de Meaux, 20.
      Nom, qualité: (M.) Passerard, Louis Charles.
      Domicile: Paris (Paris) rue Chapon, 12
    - Cahier de charges, dépôt, adjudication de maisons (2) mise à prix, 87000f, Paris (Paris) rue de la Bibliotheque, 23, rue Saint-Guillaume, 6., 20 juin 1851; MC/ET/XXX/877
      Nom, qualité: (personne morale) Daverne (hoirs).
      Relations: héritiers de l'intervenant 2.
      Nom, qualité: (Mme ou Mlle) Doriot, Anne Catherine.
      Nom, qualité: (M.) Devarne, Jean Baptiste.
    - Quittance, solde d'adjudication de rente, 9850f., 23 juin 1851; MC/ET/XXX/877
      Nom, qualité: (M.) Richand, Antoine Michel.
      Domicile: Pontoise (95).
      Nom, qualité: (personne morale) Pontus (hoirs).
      Nom, qualité: (M.) Pontus, Jacques Michel Victor.
      Profession: herbager, Cretteville (Manche).
      Domicile: Cretteville (Manche)
    - Obligation, emprunt, 40000f., 24 juin 1851; MC/ET/XXX/877
      Nom, qualité: (M.) Bauly, Fabien.
      Domicile: Paris (Paris) quai de la Greve, 26.
      Nom, qualité: (Mme ou Mlle) Corroyer, Marie Nagelique Louise.
      Domicile: Paris (Paris) rue de la Pepiniere, 84.
      Nom, qualité: (M.) Vian, Alexandre Numa.
      Domicile: Paris (Paris) rue de la Pepiniere, 84
    - Mariage., 24 juin 1851; MC/ET/XXX/877
      Nom, qualité: (M.) Levy, Leon.
      Profession: marchand (commis), Paris.
      Nom, qualité: (Mme ou Mlle) Moyse, Brunette.
      Profession: ouvriere en nouveautes, Paris.
      Domicile: Paris (Paris) rue Rambuteau, 29.
      Nom, qualité: (M.) Moyse, Charles.
      Domicile: Paris (Paris) rue Rambuteau, 29
    - Quittance, remboursement d'emptunt, 300f., 24 juin 1851; MC/ET/XXX/877
      Nom, qualité: (M.) Guillebeaud, Felix Francois.
      Profession: macon, Paris.
      Domicile: Paris (Paris) rue Saint-Martin, 329.
      Nom, qualité: (M.) Guillebeaud, Jacques.
      Profession: cultivateur, Saint-Yrieix-la-Montagne (Creuse).
      Domicile: Saint-Yrieix-la-Montagne (Creuse).
      Relations: père de l'intervenant 1
    - Procuration rente publique, vente de rente etat 5%, 2500f., 25 juin 1851; MC/ET/XXX/877
      Nom, qualité: (Mme ou Mlle) Hutin, Adelaide Constance.
      Nom, qualité: (M.) Bernard De Mauchamps, Auguste.
      Nom, qualité: (M.) Mailliot, Leon.
      Domicile: Paris (Paris) boulevard du Temple, 17
    - Procuration revenus, recouvrement de loyers et arrerages de rente., 25 juin 1851; MC/ET/XXX/877
      Nom, qualité: (Mme ou Mlle) Duval, Marie Catherine.
      Domicile: Paris (Paris) rue de la Chapelle, 4.
      Nom, qualité: (M.) Benoist, Philippe.
      Nom, qualité: (M.) Barbier, Louis.
      Profession: potier de terre, Paris.
      Domicile: Paris (Paris) rue de la Chapelle, 4
    - Procuration revenus, recouvrement de lettres de change., 26 juin 1851; MC/ET/XXX/877
      Nom, qualité: (M.) Koechlin, Alfred.
      Domicile: Mulhouse (Haut-Rhin).
      Nom, qualité: (M.) Guilleberd, Eugene.
      Domicile: Paris (Paris) rue du Sentier, 33
    - Bail, dépôt, maison, loyer, 144f, Paris (Paris) rue Saint-Denis, 202., 27 juin 1851; MC/ET/XXX/877
      Nom, qualité: (M.) Chauvin, Francois.
      Domicile: Paris (Paris) rue Saint-Denis, 202.
      Nom, qualité: (M.) Paris, Augustin Eugene.
      Domicile: Paris (Paris) rue de l'Universite, 28
    - Bail, atelier de menuiserie, loyer 500f, Paris (Paris) rue du Faubourg-du-Temple, 71., 28 juin 1851; MC/ET/XXX/877
      Domicile: Paris (Paris) rue du Temple, 13.
      Domicile: Paris (Paris) rue du Faubourg-du-Temple, 71
    - Proces verbal de defaut., 28 juin 1851; MC/ET/XXX/877
      Nom, qualité: (M.) Quisserme, Jean.
      Domicile: Paris (Paris) boulevard des Filles-du-Calvaire, 10.
      Nom, qualité: (M.) Legallois, Nicolas.
      Domicile: Paris (Paris) rue Montmartre, 17
    - Donation entre epoux., 30 juin 1851; MC/ET/XXX/877
      Nom, qualité: (M.) Artis, Antoine.
      Profession: fruitier, Paris.
      Domicile: Paris (Paris) rue Guisarde, 12.
      Nom, qualité: (Mme ou Mlle) Fayon, Marie Nicole.
      Profession: fruitiere, Paris.
    - Donation entre epoux., 30 juin 1851; MC/ET/XXX/877
      Profession: fruiter, Paris.
      Domicile: Paris (Paris) rue Guisarde, 12
    - Donation entre epoux., 30 juin 1851; MC/ET/XXX/877
      Nom, qualité: (M.) Gentil, Louis Rene.
      Domicile: Paris (Paris) rue du Bac, 21.
      Nom, qualité: (Mme ou Mlle) Coudert, Alexandrine Sophie.
    - Donation entre epoux., 30 juin 1851; MC/ET/XXX/877
      Domicile: Paris (Paris) rue du Bac, 21
    - Arrangement de famille, partage., 30 juin 1851; MC/ET/XXX/877
      Nom, qualité: (M.) Coudert, Antoine Prosper.
      Domicile: Paris (Paris) rue du Grand-St-Michel, 17.
      Relations: fille de l'intervenant 1, épouse de l'intervenant 2
  - Minutes. 1851, juillet - août, juillet - août 1851; MC/ET/XXX/878
    - Mainlevee d'opposition., 1er juillet 1851; MC/ET/XXX/878
      Nom, qualité: (Mme ou Mlle) Zilgens Dite Debussac, Marie Melanie.
      Domicile: Paris (Paris) boulevard Saint-Martin, 4.
      Nom, qualité: (M.) Estienne.
      Profession: employe à la caisse d'épargne, Paris.
      Domicile: Paris (Paris) rue Rambuteau, 62
    - Procuration rente publique, vente de rente etat 5%, 400f., 1er juillet 1851; MC/ET/XXX/878
      Nom, qualité: (M.) Duval-Destains, Justinien Victor.
      Profession: professeur, Folkestone (angleterre).
      Domicile: Folkestone (angleterre).
      Nom, qualité: (M.) Wailly de, Leon.
      Profession: litterateur, Paris.
      Domicile: Paris (Paris) place de la Madeleine, 3
    - Donation entre epoux., 1er juillet 1851; MC/ET/XXX/878
      Nom, qualité: (Mme ou Mlle) Ussel, Marie.
      Domicile: Paris (Paris) rue Notre-Dame-de-Nazareth, 18.
      Nom, qualité: (M.) Lemaire, Charles Desire.
      Profession: layetier emballeur, Paris.
      Domicile: Paris (Paris) rue Notre-Dame-de-Nazareth, 18
    - Donation entre epoux., 1er juillet 1851; MC/ET/XXX/878
      Nom, qualité: (Mme ou Mlle) Usssel, Marie.
    - Société, dissolution, commerce de vin, Paris (Paris) rue Saint-Honore, 249., 3 juillet 1851; MC/ET/XXX/878
      Nom, qualité: (M.) Marquet, Claude.
      Profession: marchand de vin (ancien), Paris.
      Domicile: Paris (Paris) rue Saint-Honore, 249.
      Nom, qualité: (M.) Marquet, Jacques.
      Domicile: Paris (Paris) rue Saint-Honore, 249
    - Requisition, certificat de propriété de rente etat 5%, 220f., 3 juillet 1851; MC/ET/XXX/878
      Domicile: Paris (Paris) rue des Fosses-St-Martin, 15
    - Obligation, emprunt, 4000f., 4 juillet 1851; MC/ET/XXX/878
      Nom, qualité: (M.) Herbin, Jacques.
      Domicile: Paris (Paris) avenue des Ternes, 82
    - Succession, notoriete., 4 juillet 1851; MC/ET/XXX/878
      Nom, qualité: (Mme ou Mlle) Bauvais, Marie Claire.
      Domicile: Paris (Paris) avenue des Ternes, 71.
    - Donation entre epoux., 5 juillet 1851; MC/ET/XXX/878
      Nom, qualité: (M.) Gaudry, Pierre.
      Domicile: Paris (Paris) rue du Temple, 177.
      Nom, qualité: (Mme ou Mlle) Gilliard, Therese.
    - Donation entre epoux., 5 juillet 1851; MC/ET/XXX/878
      Domicile: Paris (Paris) rue du Temple, 177
    - Mariage., 7 juillet 1851; MC/ET/XXX/878
      Nom, qualité: (M.) Mouret, Claude Philippe.
      Profession: bijoutier, Paris.
      Domicile: Paris (Paris) rue de Vendome, 22.
      Nom, qualité: (M.) Mourey, Jean Francois.
      Nom, qualité: (Mme ou Mlle) Rossollin, Antoinette Virginie Leontine.
      Nom, qualité: (M.) Rossollin, Albergaty Leon Charles.
    - Prorogation, delai de remboursement d'emprunt, 25000f., 7 juillet 1851; MC/ET/XXX/878
      Nom, qualité: (Mme ou Mlle) Catonnet, Antoinette Adele.
      Domicile: Belleville (Paris) rue Fessard, 33.
      Nom, qualité: (M.) Mouchot, Justin.
      Domicile: Paris (Paris) rue du Sentier, 8
    - Renonciation à communaute., 8 juillet 1851; MC/ET/XXX/878
      Nom, qualité: (Mme ou Mlle) Cormier, Jeanne.
      Domicile: Paris (Paris) rue d'Angouleme-du-Temple, 20.
      Nom, qualité: (M.) Hurion, Pierre.
      Domicile: Paris (Paris) rue d'Angouleme-du-Temple, 20
    - Succession, liquidation., 8 juillet 1851; MC/ET/XXX/878
      Nom, qualité: (M.) Hurion, Jean Pierre.
    - Procuration acte, prise de possesion de succession., 8 juillet 1851; MC/ET/XXX/878
      Nom, qualité: (M.) Hurion, Jean Marie Alfred.
      Profession: caporal d'infanterie.
      Domicile: Paris (Paris) Camp des Invalides.
      Relations: héritier de l'intervenant 2, héritier de l'intervenant 3, héritier de l'intervenant 4, fils de l'intervenant 5.
      Nom, qualité: (M.) Hurion, Jean.
      Relations: grand-père de l'intervenant 1.
      Nom, qualité: (Mme ou Mlle) Bernard, Claudine Pierrette.
      Relations: grand-mère de l'intervenant 1, épouse de l'intervenant 2.
      Relations: père de l'intervenant 1.
      Relations: veuve de l'intervenant 4, épouse de l'intervenant 6.
      Nom, qualité: (M.) Loudierre, Louis Jules.
      Profession: professeur, Paris (Paris), Lycee Saint-Louis.
    - Vente, pieces de terres, prix, 800f, Quarre-les-Tombes (Yonne)., 8 juillet 1851; MC/ET/XXX/878
      Relations: veuve de l'intervenant 2, épouse de l'intervenant 3.
      Nom, qualité: (Mme ou Mlle) Hurion, Elisa.
      Domicile: Quarre-les-Tombes (Yonne)
    - Mainlevee d'opposition., 9 juillet 1851; MC/ET/XXX/878
      Nom: Banque Trouve Chauvel et Cie.
      Domicile: Mans (le) (Sarthe).
      Nom, qualité: (M.) Duprat, Pascal.
      Profession: membre de l'assemblee legislative, Paris.
      Domicile: Paris (Paris) rue d'Isly, 7
    - Succession, inventaire apres décès., 9 juillet 1851; MC/ET/XXX/878
      Nom, qualité: (M.) Jozon, Louise Pelagie.
      Domicile: Paris (Paris) rue de Miromesnil, 18.
      Nom, qualité: (M.) Woidier, Jean Francois.
      Domicile: Paris (Paris) rue de Miromesnil, 18
    - Quittance, remboursement d'emprunt, 43892f., 9 juillet 1851; MC/ET/XXX/878
      Nom, qualité: (M.) Lecler, Michel Prudent.
      Domicile: Montmartre (Paris) Chaussée de Clignancourt, 61.
      Nom, qualité: (M.) Guiffrey, Jean Baptiste.
      Profession: directeur du comptoir general d'escompte, Paris.
      Domicile: Paris (Paris).
      Nom, qualité: (M.) Pacot, Joseph.
      Domicile: Montmartre (Paris) rue Myrrha, 1
    - Testament, depot., 10 juillet 1851; MC/ET/XXX/878
      Nom, qualité: (M.) Gaillard, Jean Louis.
      Domicile: Paris (Paris) rue de Charonne, 114
    - Procuration rente publique, vente de rente etat 5%, 54f., 10 juillet 1851; MC/ET/XXX/878
      Nom, qualité: (M.) Tessieres, Jacques.
      Profession: soldat au trentieme regiment d'infanterie, Issy-les-Moulineaux (Hauts-de-Seine).
      Domicile: Issy-les-Moulineaux (Hauts-de-Seine) Fort.
    - Mainlevee, ratification, hypotheque., 10 juillet 1851; MC/ET/XXX/878
      Profession: négociant, Genes (italie).
      Domicile: Genes (italie).
      Domicile: Paris (Paris) rue de Crussol, 5-7
    - Succession, notoriete., 11 juillet 1851; MC/ET/XXX/878
      Nom, qualité: (M.) Gaillard, Jean Louis Francois.
    - Tutelle, compte., 12 juillet 1851; MC/ET/XXX/878
      Nom, qualité: (M.) Hubert, Charles Edmond.
      Domicile: Paris (Paris) rue Saint-Martin, 333.
      Relations: tuteur de l'intervenant 2.
      Nom, qualité: (M.) Buthiau, Louis Armand.
      Profession: etudiant en droit, Paris.
      Domicile: Paris (Paris) rue de Lancry, 31
    - Succession, inventaire apres décès., 12 juillet 1851; MC/ET/XXX/878
      Nom, qualité: (M.) Chanal, Joseph.
      Profession: fabricant de biscuits, Paris.
      Domicile: Paris (Paris) passage de l'Industrie, 9
    - Succession, notoriete., 12 juillet 1851; MC/ET/XXX/878
    - Procuration revenus, recouvrement de loyers et arrerages de rente., 12 juillet 1851; MC/ET/XXX/878
      Domicile: Paris (Paris) rue de Lancry, 31.
      Nom, qualité: (M.) Algay, Charles.
      Domicile: Paris (Paris) Rue, saint-Martin, 333
    - Procuration rente publique, vente de rentes etat 5% et 3%, 107f., 14 juillet 1851; MC/ET/XXX/878
      Nom, qualité: (M.) Mauquet, Georges Louis.
      Profession: voiturier, Corbeil (Essonne).
      Nom, qualité: (M.) Berard, Albert.
      Profession: clerc de notaire, Paris.
      Domicile: Paris (Paris) rue Folie-Mericourt, 25
    - Inventaire, patrimoine d'aliene mental., 14 juillet 1851; MC/ET/XXX/878
      Nom, qualité: (M.) Corbrion, Andre Eugene.
      Profession: marchand de vin, Charenton (Val-de-Marne), Maison de Sante.
      Domicile: Paris (Paris) rue Saint-Denis, 341
    - Transport de droits, droits successifs, 560f., 15 juillet 1851; MC/ET/XXX/878
      Profession: guillocheur, Paris.
      Domicile: Paris (Paris) rue de l'Orillon, 31.
      Profession: logeur, Paris.
      Relations: veuve de l'intervenant 4, épouse de l'intervenant 2.
    - Quittance, paiement de créance sur un office de notaire, 4100f., 17 juillet 1851; MC/ET/XXX/878
      Nom, qualité: (M.) Sabatier, Marie Jean Baptiste Francois.
      Domicile: Paris (Paris) rue de Helder, 9.
      Relations: successeur de l'intervenant 3.
      Nom, qualité: (M.) Cahouet, Augustin Barthelemy.
      Profession: notaire, Paris
    - Cahier des charges, adjudication de fonds de commerce de vin (3), mise à prix 5000f, Paris (Paris) rue Saint-Denis., 19 juillet 1851; MC/ET/XXX/878
      Nom, qualité: (Mme ou Mlle) Champs, Adelaide Emilie.
      Domicile: Paris (Paris) rue Saint-Denis, 341.
      Relations: épouse de l'intervenant 2
    - Tutelle, compte, approbation., 21 juillet 1851; MC/ET/XXX/878
      Nom, qualité: (M.) Leneveu, Charles Victor.
      Domicile: Paris (Paris) rue Saint-Augustin, 41.
      Nom, qualité: (M.) Leneveu, Jean Julien.
      Domicile: Paris (Paris) rue Sainte-Marguerite, 24.
      Relations: tuteur de l'intervenant 1
    - Mainlevee, hypotheque., 22 juillet 1851; MC/ET/XXX/878
      Nom, qualité: (M.) Balleux, Marie Francois Joseph.
      Domicile: Paris (Paris) rue du Faubourg-St-Martin, 98.
      Nom, qualité: (Mme ou Mlle) Goutreville, Marie Cecile.
      Nom, qualité: (M.) Leprieur, Pierre Sebastien.
    - Procuration rente publique, dépôt, vente de rente etat 5%, 124f., 24 juillet 1851; MC/ET/XXX/878
      Nom, qualité: (M.) Laguerre, Germain.
      Profession: lieutenant, Stenay (Meuse).
      Domicile: Stenay (Meuse).
      Nom, qualité: (M.) Cauvin, Henri.
      Domicile: Paris (Paris) rue Charlot, 7
    - Quittance, paiement de propriété, 6066f, Choisy-le-Roi (Val-de-Marne)., 24 juillet 1851; MC/ET/XXX/878
      Nom, qualité: (M.) Molle, Nicolas Jean.
      Profession: conseiller de prefecture, Evreux (Eure).
      Domicile: Evreux (Eure).
      Nom, qualité: (Mme ou Mlle) Ancelle, Louise.
      Domicile: Tillieres-sur-Avre (Eure).
      Nom, qualité: (M.) Notramy, Francois Amand.
      Profession: propriétaire, maire, Tillieres-sur-Avre (Eure).
      Nom, qualité: (Mme ou Mlle) Gaultier, Zoe Melictide.
      Nom, qualité: (M.) Ancelle, Jean Jacques.
      Intervenant 6, en première partie:
      Nom, qualité: (M.) Ancelle, Louis Jules.
      Profession: imprimeur (ancien).
      Nom, qualité: (Mme ou Mlle) Ancelle, Zoe Augustine.
      Relations: épouse de l'intervenant 8.
      Nom, qualité: (M.) Petit, Jacques Ange.
      Profession: juge au tribunal civil, Evreux (Eure).
      Intervenant 9, en deuxième partie:
      Domicile: Paris (Paris) rue d'Orleans-Saint-Marcel, 43
    - Mariage., 25 juillet 1851; MC/ET/XXX/878
      Nom, qualité: (M.) Philibert, Jean Francois.
      Profession: papetier (commis), Paris.
      Nom, qualité: (M.) Philibert, Claude.
      Profession: fleuriste, Paris.
      Domicile: Paris (Paris) rue Saint-Denis, 380.
      Nom, qualité: (Mme ou Mlle) Bonin, Pauline Agathe.
      Profession: demoiselle de magasin, Paris.
      Nom, qualité: (M.) Bonin, Laurent Isidore.
      Date de révision: 2012
    - Bail, maison, loyer 5000f, Paris (Paris) rue Royer-Collard, 28 X rue d'Enfer Saint-Michel, 15., 25 juillet 1851; MC/ET/XXX/878
      Nom, qualité: (M.) Lamotte, Charles.
      Domicile: Paris (Paris) rue Royer-Collard, 28
    - Succession, notoriete., 26 juillet 1851; MC/ET/XXX/878
      Nom, qualité: (M.) Tranchant, Jean.
      Domicile: Proussy (Calvados)
    - Succession, partage., 26 juillet 1851; MC/ET/XXX/878
    - Mainlevee, hypotheque., 28 juillet 1851; MC/ET/XXX/878
      Nom, qualité: (M.) Guillebout, Leonard.
      Profession: avoué (ancien), Paris.
      Domicile: Paris (Paris) rue du Faubourg-Montmartre, 59.
      Nom, qualité: (Mme ou Mlle) Bergeret, Elisa Pauline.
      Domicile: Paris (Paris) boulevard Poissonniere, 24.
      Nom, qualité: (M.) Lefevre, Louis.
      Nom, qualité: (M.) Viandey, Louis.
      Domicile: Paris (Paris) rue Saint-Nicaise, 2.
      Nom, qualité: (Mme ou Mlle) Munier, Francoise Legere.
      Domicile: Paris (Paris) rue des Mathurins, 108.
      Relations: épouse de l'intervenant 6.
      Nom, qualité: (M.) Mathieu, Guillaume Louis.
      Nom, qualité: (M.) Cammas, Pierre Francois Henri.
      Domicile: Paris (Paris) rue Saint-Lazare, 56.
      Intervenant 8, en première partie:
      Nom, qualité: (M.) Rose, Jean Jacques Mederic.
      Profession: chef de station, Pavilly (Seine-Maritime).
      Domicile: Pavilly (Seine-Maritime).
      Nom, qualité: (personne morale) Laffitte (hoirs).
      Relations: héritiers de l'intervenant 10.
      Intervenant 10, indirect:
      Nom, qualité: (M.) Laffitte.
    - Cahier des charges, adjudication de fonds de commerce de demenagement, mise à prix 30000f, Paris (Paris) rue Feydeau, 5., 29 juillet 1851; MC/ET/XXX/878
      Nom, qualité: (M.) Oudin, Pierre Honore.
      Domicile: Paris (Paris) rue Feydeau, 5
    - Transport, créance, 744f., 30 juillet 1851; MC/ET/XXX/878
      Nom, qualité: (M.) Daumain, Francois Nicolas.
      Profession: serrurier, Pris.
      Domicile: Paris (Paris) rue du Faubourg-St-Martin, 191.
      Nom, qualité: (M.) Petit, Antoine Pascal.
      Domicile: Paris (Paris) rue Notre-Dame-de-Nazareth, 57
    - Donation entre epoux., 30 juillet 1851; MC/ET/XXX/878
      Nom, qualité: (Mme ou Mlle) Chevrel, Eugenie Francoise Jeanne.
      Domicile: Paris (Paris) rue Meslay, 62.
      Nom, qualité: (M.) Servelle, Jean Marie.
      Profession: cremier, Paris.
      Domicile: Paris (Paris) rue Meslay, 62
    - Donation entre epoux., 30 juillet 1851; MC/ET/XXX/878
    - Renonciation, donation en usufruit de 100000f., 31 juillet 1851; MC/ET/XXX/878
      Nom, qualité: (Mme ou Mlle) Jozon, Louise Pelagie.
    - Mainlevee d'opposition., 1er août 1851; MC/ET/XXX/878
      Nom, qualité: (M.) Gaytte, Jean Frederic Auguste.
    - Quittance, paiement d'adjudication de materiel de moulinprix, 29161f, Maisons-Laffitte (Yvelines)., 1er août 1851; MC/ET/XXX/878
      Nom, qualité: (M.) Poitou, Louis Francois.
      Profession: meunier, Maisons-Laffitte (Yvelines).
      Domicile: Maisons-Laffitte (Yvelines).
      Domicile: Paris (Paris) rue du Faubourg-Montmartre, 69
    - Obligation, adjudication de moulin terrains et pavillon, 83050f, Maisons-Laffitte (Yvelines) Domaine du chateau., 1er août 1851; MC/ET/XXX/878
      Domicile: Paris (Paris) rue du Faubourg-Montmartre, 69.
      Nom, qualité: (M.) Poulain, Napoleon Louis.
      Domicile: Batignolles (les) (Paris) rue Lemercier, 17.
      Nom, qualité: (M.) Seuriot, Louis Auguste.
      Profession: musicien (artiste), Paris.
      Domicile: Paris (Paris) rue Notre-Dame-de-Lorette, 37.
      Nom, qualité: (M.) Levasseur, Germain Rodolphe Laurent.
      Domicile: Montmartre (Paris) rue de l'Abbaye, 13
    - Obligation, adjudication de maison, Maisons-Laffitte (Yvelines) Pavillon Bocquet., 1er août 1851; MC/ET/XXX/878